---
title: "QualisR: Acesso as tabelas dos qualis de computação via R"
author: "Jessica Cardoso"
date: "`r Sys.Date()`"
output: rmarkdown::html_vignette
vignette: >
  %\VignetteIndexEntry{Vignette Title}
  %\VignetteEngine{knitr::rmarkdown}
  %\VignetteEncoding{UTF-8}
---

[![Travis-CI Build Status](https://travis-ci.org/JessicaSousa/QualisR.svg?branch=master)](https://travis-ci.org/JessicaSousa/QualisR)


O presente pacote permite que você acesse as tabelas dos qualis na área de computação do site http://qualis.ic.ufmt.br/, via R. Você pode pode selecionar ser deseja obter todas as tabelas do site ou apenas algumas, relacioná-las e fazer as operações que desejar por si mesmo.

O pacote `QualisR` é desenvolvido utilizando o controle de versão do Github. Então você pode fazer download dele utilizando o pacote `devtools`:

``` r
# install.packages("devtools")
devtools::install_github("JessicaSousa/QualisR")
```

## Explorando o pacote

Primeiramente, no site de onde essas informações foram tiradas, as tabelas possuem seus ids `tb-conferencias`, `tb-periodicos`, `tb-todos`, ao acessar uma tabela específica devemos informar um desses três ids.

```{r}
conferencias <- QualisR::GetTable(id_table = 'tb-conferencias')
#head(conferencias, 5)
```

```{r, echo=FALSE, results='asis'}
knitr::kable(head(conferencias, 5))
```

Das conferências, como sabemos qual é o qualis mais predominante? Podemos visualizar isso através do `ggplot2` facilmente. Então, pelo gráfico podemos chegar a conclusão que existem mais conferências B1.

```{r fig.width=7, fig.height=3}
library(ggplot2)
ggplot(conferencias, aes(`Extrato CAPES`, fill = `Extrato CAPES` ) ) +
  geom_bar()
```

## Exemplos

Suponha a situação que estejamos interessados apenas em encontrar as conferências e periódicos que estejam relacionadas a algumas áreas de inteligência artificial como *machine learning* e *data mining*, por exemplo. 

```{r}

areas <- 'machine learning|data mining'
conferencias <- QualisR::GetTable(id_table = 'tb-conferencias')
periodicos <- QualisR::GetTable(id_table = 'tb-periodicos')

confs <- dplyr::filter(conferencias, grepl(areas, Conferência, ignore.case = TRUE))[,2:3]
peris <- dplyr::filter(periodicos, grepl(areas, Periódico, ignore.case = TRUE))[,2:3]

```

Com isso temos como resultado as conferências e periódicos que estão relacionadas a *machine learning* ou *data mining*.

```{r, echo=FALSE, results='asis'}

knitr::kable(list(head(confs, 7), head(peris, 7)))
```

